【裁判字號】    91,簡抗,45
【裁判日期】    920127
【裁判案由】    履行契約
【裁判全文】
臺灣台北地方法院民事裁定  九十一年簡抗字第四五號
    抗  告  人  勁彩國際印網科技股份有限公司
    法定代理人  鄭忠福
                            送.
    相  對  人  展之藝實業有限公司
                            設台北市○○○路○段二七號七樓
    法定代理人  林佩玥      住.
右抗告人與相對人間請求履行契約事件，對於中華民國九十一年七月十九日本院台北
簡易庭九十年度北簡字第一０六七號裁定提起抗告，本院裁定如左：
    主      文
抗告駁回。
抗告訴訟費用由抗告人負擔。
    理      由
一抗告意旨略以：原審以第一審判決於民國九十一年五月二十三日送達抗告人，抗告
  人延至同年六月十三日始提起上訴，已逾二十日之不變期間而予駁回上訴。惟查，
  訴訟代理人有受送達之權限者，送達應向該訴訟代理人為送達，如未經審判長先為
  裁定，逕向當事人本人送達者，其送達程序於法即有未合。又抗告人於原審委任訴
  訟代理人張秋萍、黃慧芬、高婉芬，並未限制渠等之收受送達權限，惟原審法院僅
  對高婉珍為判決正本之送達，顯係自行限制另二訴訟代理人之收受送達權限，於法
  有違。再原審對高婉珍所為判決正本之送達，係由非屬抗告人職員之李佩倚所簽收
  ，李佩倚亦非高婉珍之受僱人或同居人，並無收受送達之權限。且縱認李佩倚持有
  抗告人之印章，而有代理抗告人收受之權限，該第一審判決亦僅生送達於抗告人本
  人之效力，對訴訟代理人不生效力。而李佩倚於九十一年五月二十四日始將判決正
  本轉交高婉珍，是應於該日發生合法送達之效力，抗告人於同年六月十三日提起上
  訴，並未逾二十日之不變期間，原審駁回抗告人之上訴，顯有未洽等語。
二按當事人之訴訟能力不因有委任訴訟代理人而喪失，仍得自為訴訟行為而收受訴訟
  文書之送達，且參照最高法院二十六年渝抗字第五○二號判例意旨，向當事人本人
  為送達，於該當事人既無不利，應認送達已生效力。經查，原審法院於九十一年五
  月二十三日對抗告人送達第一審判決之地址為台北市○○路四五號八樓，由李佩倚
  持聲請人印章蓋用並簽名代收，有原審卷附送達證書在卷可稽，並經證人李佩倚證
  明屬實。再依李佩倚結證稱：台北市○○街四五號八樓是象山集團所在，伊之前擔
  任行政工作。象山集團包括勁彩國際印網科技股份有限公司等公司，伊負責行政工
  作，大樓郵政中心如有收到象山集團文件，就會通知伊或另一位行政人員下去簽收
  ，所有象山集團所屬子公司文件均由伊或另一位行政人員處理。伊接到有勁彩公司
  信件的通知，就去向勁彩公司財務拿印章簽收以後再還他們，訴訟代理人高婉珍是
  象山集團的法務等語（見本院卷第二十、二十一頁），足見李佩倚顯有代抗告人收
  受訴訟文書之權限，於其收受判決後即生送達之效力。從而，第一審判決於九十一
  年五月二十三日送達抗告人，有送達證書附於原審卷內可稽，抗告人延至同年六月
  十三日始提起上訴，已逾二十日之不變期間，堪以認定。
三揆諸前開說明，抗告人之聲請洵屬無據，原法院為駁回抗告人聲請之裁定，並無不
  當，應予維持。抗告意旨求予廢棄原裁定，為無理由，應予駁回。
據上論結，本件抗告為無理由，依民事訴訟法第四百三十六條之一第三項、第四百九
十二條第一項、第九十五第、第七十八條，裁定如主文。
中      華      民      國    九十二    年      一      月    二十七    日
                                        民事第四庭審判長法      官  林勤綱
                                                        法      官  陳正昇
                                                        法      官  劉又菁
右為正本係照原本作成
本裁定不得抗告
中      華      民      國    九十二    年      一      月    二十九    日
                                                        法院書記官  黃瓊滿


司法院資訊處製作；財團法人民間司法改革基金會備份。
